臺灣桃園地方法院民事判決　九十一年訴字第九五二號
　　原　　　告　乙○○
　　送達代收人　甲○○
　　被　　　告　丙○○
右當事人間請求損害賠償事件，本院判決如左：
    主    文
被告應給付原告新台幣貳佰玖拾玖萬陸仟肆佰壹拾壹元，及自民國九十一年五月二十
五日起至清償日止按年息百分之五計算之利息。
原告其餘之訴駁回。
訴訟費用由被告負擔百分之六十三；餘由原告負擔。
    事    實
甲、原告方面：
  一、聲明：被告應給付原告新台幣四百七十九萬六千四百一十一元，及自起訴狀繕
      本送達之翌日起至清償日止按年息百分之五計算之利息。
  二、陳述：
    （一）被告自民國（下同）八十九年十二月間起，於桃園縣中壢市○○路○段四
          五號一樓開設「太祖魷魚羹小吃店」，在店內裝置冰箱三部、電視、電風
          扇等電器設備，供為營業所用，但未委專業人員為必要之電源迴路檢查，
          亦未為應有之保養即利用一樓西側南端之電源插座供給二部電扇電源，及
          使用延長線連接電源至一樓西側南端，供給二部冰箱、一部電視機使用之
          電源，再以明線方式於同一電源插座處並聯安裝一迴路至西側北端之雙連
          插座，供應一臺大型冰箱之電源，平日亦未隨時或定期檢修、保養、更新
          ，維護電源供應設備，復因經營小吃店之需要，上開電器多未於離去時切
          斷電源斷電，保持長期使用狀態。嗣以致於九十年五月二十九日上午八時
          許，因多部電器長期使用同一電源迴路，在過載狀況下產生高溫而發火延
          燒一樓電器、裝潢及其他物品，所產生之高溫熱氣竄入二樓，導致正在二
          樓熟睡之鄭淑華、陳祉蓉、陳昱宏走避不及受困，隨即為接獲報案之消防
          隊員救出送林口長庚紀念醫院救治，惟均因吸入過多熱氣，引發吸入性嗆
          傷併發肺水腫，陳昱宏、陳祉蓉分別延至九十年五月三十日下午三時四十
          八分及同日晚間十時四十三分，鄭淑華延至同年六月二日凌晨一時三分許
          ，急救無效而死亡。被告因此經鈞院九十年度易字第二五四一號刑事判決
          處徒刑一年，緩刑四年在案。
    （二）按「不法侵害他人致死者，對於支出醫療及增加生活上需要之費用或殯葬
          費之人，亦應負損害賠償責任。被害人對於第三人負有法定扶養義務者，
          加害人對於該第三人亦應負損害賠償責任。」、「不法侵害他人致死者，
          被害人之父、母、子、女及配偶，雖非財產上之損害，亦得請求賠償相當
          之金額。」民法第一百九十二條第一項、第二項及第一百九十四條分別定
          有明文。原告是被害人鄭淑華之夫、被害人陳祉蓉、陳昱宏之父，因被告
          之上開侵權行為支出醫療費用新台幣（下同）二萬九千三百一十一元、喪
          葬費五十六萬七千一百元，又原告同時喪失妻、子三人，受精神上重大之
          痛苦，爰請求慰撫金四百二十萬元，合計請求被告賠償四百七十九萬六千
          四百一十一元。
    （三）原告為國中畢業，現在為水泥工。
  三、證據：提出刑事判決一件、醫療費用收據八紙及喪葬費用收據六紙（均為影本
      ）為證。
乙、被告方面：
    一、聲明：駁回原告之訴。
    二、陳述：
    （一）對於原告主張之侵權行為事實以及支出之醫療費用、喪葬費用均無意見。
    （二）被告為國中畢業，現在在工廠擔任契約工，按時計薪，薪資按月從二、三
          千元到兩萬餘元不等。
    理    由
一、本件原告主張：被告於桃園縣中壢市○○路○段四五號一樓開設「太祖魷魚羹小
    吃店」，內裝置冰箱三部、電視、電風扇等電器設備，供為營業所用，但未委專
    業人員為必要之電源迴路檢查，亦未為應有之保養，復因經營小吃店之需要，上
    開電器多未於離去時切斷電源斷電，保持長期使用狀態。嗣於九十年五月二十九
    日上午八時許，因多部電器長期使用同一電源迴路，在過載狀況下產生高溫而發
    火延燒一樓電器、裝潢及其他物品，所產生之高溫熱氣竄入二樓，導致正在二樓
    熟睡之鄭淑華、陳祉蓉、陳昱宏走避不及受困，均因吸入過多熱氣，引發吸入性
    嗆傷併發肺水腫，終致急救無效而死亡之事實，為被告所不爭執，堪信為真實。
    按被告使用上開房屋裝置多部耗電之電器開設小吃店時，本應注意於設置電器時
    同一電源迴路不得使用過載，並隨時或定期檢修、維護屋內電器之正常使用情形
    ，避免因電源長期使用同一電源迴路過載引燃之危險發生，而必要時亦應委請專
    業人員檢查電源迴路，而依當時情形，又無不能注意之情事，竟疏於注意，於裝
    置前揭電器時，未委請專業人員為必要之電源迴路檢查，平日亦未隨時或定期檢
    修、保養、更新，維護電源供應設備，復因經營小吃店之需要，上開電器多未於
    離去時切斷電源斷電，保持長期使用狀態，終因多部電器長期使用同一電源迴路
    ，在過載狀況下產生高溫而發火延燒一樓電器、裝潢及其他物品導致本件火災之
    發生，其有過失至為明顯，且其過失行為與被害人鄭淑華、陳祉蓉、陳昱宏三人
    死亡間，有相當因果關係。
二、按「不法侵害他人致死者，對於支出醫療及增加生活上需要之費用或殯葬費之人
    ，亦應負損害賠償責任。」、「不法侵害他人致死者，被害人之父、母、子、女
    及配偶，雖非財產上之損害，亦得請求賠償相當之金額。」民法第一百九十二條
    第一項及第一百九十四條分別定有明文。原告是被害人鄭淑華之夫、被害人陳祉
    蓉、陳昱宏之父，因被告之上開侵權行為致分別支出上開三被害人之醫療費用及
    喪葬費用各二萬九千三百一十一元及五十六萬七千一百元，為被告所不爭執，是
    原告請求被告賠償上開損害為可採；又原告同時喪失妻、子三人，其主張受精神
    上重大之痛苦等語，亦為可採，查兩造均為國中畢業，原告現擔任水泥工，被告
    則為契約工，按時薪計算，月領薪資二千元至二萬餘元不等，業經兩造陳明在卷
    ，本院斟酌原告同時失去妻、子、兩造之教育程度、經濟能力等情狀，認原告請
    求慰撫金四百二十萬元實屬過高，應以二百四十萬元為適當，從而原告依侵權行
    為之法律關係請求被告賠償二百九十九萬六千四百一十一元及自起訴狀繕本送達
    之翌日即九十一年五月二十五日起至清償日止按年息百分之五計算之利息部分為
    有理由，應予准許，逾此金額範圍之請求，於法無據，應予駁回。
三、因本案事證已臻明確，兩造其餘主張陳述及所提之證據，均毋庸再予審酌，附此
    敘明。
四、據上論結，本件原告之訴為一部有理由，一部無理由，依民事訴訟法第七十九條
    但書判決如主文。
中　　　華　　　民　　　國　　九十一　　年　　　七　　　月　　二十五　　日
                                        臺灣桃園地方法院民事第一庭
~B法　　　官　林望民
右為正本，係照原本作成。
如對本判決上訴須於判決送達後廿日內向本院提出上訴狀
中　　　華　　　民　　　國　　九十一　　年　　　七　　　月　　二十五　　日
~B法院書記官　劉文松
